【裁判字號】    94,訴,1212
【裁判日期】    950206
【裁判案由】    違反槍砲彈藥刀械管制條例
【裁判全文】
臺灣高雄地方法院刑事判決              94年度訴字第1212號
公  訴  人  臺灣高雄地方法院檢察署檢察官
被      告  甲○○
                    （現另案於臺灣高雄監獄執行中）
指定辯護人  義務辯護人沈志祥律師
上列被告因違反槍砲彈藥刀械管制條例案件，經檢察官提起公訴
（94年度偵字第3971號），本院判決如下：
    主  文
甲○○未經許可，寄藏可發射子彈具有殺傷力之改造手槍，累犯
，處有期徒刑貳年，併科罰金新臺幣肆萬伍仟元，罰金如易服勞
役，以新臺幣玖佰元即銀元參佰元折算壹日。扣案如附表1 編號
1 、4 、5 所示之物，均沒收。
    事  實
一、甲○○曾因恐嚇案件，於民國89年間經本院判決有期徒刑4
    月，嗣經臺灣高等法院高雄分院駁回其上訴而告確定，於90
    年8 月27日入監服刑，同年11月5 日執行完畢。詎猶不知悔
    改，明知未經許可，不得無故寄藏槍枝、子彈或槍枝主要組
    成零件，竟自92年7 至9 月間某日起，在其斯時位於屏東縣
    萬丹鄉崙仔頂33之20號住處，收受丁○○（未據起訴）所交
    付附表1 所示之具殺傷力之槍枝、子彈及槍枝之主要組成零
    件，而予以寄藏在住處內（丁○○同時另交付有附表2 所示
    之物）。甲○○繼於同年11月12日某時，攜帶附表1 、2 編
    號1 、2 所示之物，前往丙○○斯時位於高雄市左營區○○○路901 巷26弄36號4 樓之租屋處借住，迨丙○○欲出門之
    際，見甲○○已熟睡，因認上開物品隨意放置於屋中恐有遺
    失之虞，遂自行將上開物品放入代步使用之車牌號碼YR-528
    7 號休旅車內一併攜出以利看管（丙○○此部分持有改造手
    槍之犯行，業經判刑確定），嗣於同日晚間7 時40分許，丙○○駕駛上開休旅車行經高雄縣鳳山市○○街41巷18 號 旁
    空地時，為警當場查獲，並自該休旅車內扣得附表1 、2 編
    號1 、2 所示之物；末丙○○又偕同警員於翌（13）日凌晨
    零時33分許，前往上開屏東縣萬丹鄉崙仔頂33之20號之甲○○住處執行緊急搜索，而經警當場查扣附表1 編號3 至5 、
    附表2 編號3 至26各所示之物。
二、案經高雄市政府警察局苓雅分局報請臺灣高雄地方法院檢察
    署檢察官，及臺灣屏東地方法院檢察署檢察官呈請臺灣高等
    法院高雄分院檢察署令轉臺灣高雄地方法院檢察署檢察官偵
    查起訴。
    理  由
壹、證據能力方面
    就被告甲○○位於屏東縣萬丹鄉崙仔頂33之20號住處所為緊
    急搜索之部分，該執行搜索之司法警察，事後未曾依刑事訴
    訟法第131 條第3 項規定向管轄法院陳報，有臺灣屏東地方
    法院93年12月8 日屏院木刑清93聲搜字第437 號函、本院雄
    院貴刑字第56721 號函各1 份存卷可稽，固堪認定係屬違反
    法定程序之搜索。惟本院衡諸該執行緊急搜索之司法警察所
    違反者，僅係事後之陳報義務，程度極為輕微，而斷無出於
    惡意或恣意之可能；況該事後陳報義務之違反，本無礙於先
    前附表1 編號3 至5 、附表2 編號3 至26各所示之物之發現
    與取得，另也未直接導致被告之居住安寧法益或其他重要法
    益之破壞；末並斟酌使用該證據，非但不致加深或擴大被告
    之人權損害，且為追訴被告違反槍砲彈藥刀械管制條例之重
    大犯行所必要等一切情狀，因認附表1 編號3 至5 、附表2
    編號3 至26各所示之物，應仍有證據能力。
貳、實體方面
一、訊據被告甲○○對於附表1 編號1 至3 所示之槍、彈均具有
    殺傷力，且附表1 編號4 至5 所示之槍管、滑套係屬槍枝之
    主要組成零件，又附表1 、2 編號1 至2 所示之物，乃係為
    警於92年11月12日晚間7 時40分許，在證人丙○○平日代步
    使用之車牌號碼YR-5287 號休旅車內查獲，另附表1 編號3
    至5 、附表2 編號3 至25所示之物，則均係案外人丁○○所
    寄放者，而為警於92年11月13日凌晨零時33分許，在其位於
    屏東縣萬丹鄉崙仔頂33之20號住處內搜索查獲等節，固不否
    認，惟矢口否認其於92年11月12日、前往位於高雄市左營區
    ○○○路901 巷26弄36號4 樓之證人丙○○租屋處借住時，
    曾隨身攜帶有附表1 編號1 、2 所示等物，另也否認對於案
    外人丁○○寄放附表1 編號3 至5 所示等物乙節知情，而辯
    稱：我於92年11月12日前往丙○○租屋處借住時，並未攜帶
    槍、彈等物品，當天警方在丙○○使用之車號YR-5287 號休
    旅車內所查獲附表1 、2 編號1 至2 所示之物，與我無何相
    關；又友人丁○○是趁我去丙○○租屋處借住而不在自己住
    處時，私自把附表1 編號3 至5 、附表2 編號3 至25所示之
    物寄放在我的住處內的，我是直到警方於92年11月13日凌晨
    在住處內進行搜索，並查扣土造子彈、金屬槍管與滑套等物
    品時，我才知道住處內竟然有各該物品云云。經查：
(一)警方先於92年11月12日晚間7 時40分許，在高雄縣鳳山市○○街41巷18號旁空地，查獲證人丙○○所使用之上開休旅車
    內有附表1 、2 編號1 、2 所示之物，警方並進而依證人丙○○所供述之槍、彈來源，於翌（13）日凌晨零時33分許，
    緊急搜索被告位於屏東縣萬丹鄉崙仔頂33之20號住處，並在
    該處當場查獲附表1 編號3 至5 、附表2 編號3 至25所示之
    物各節，業據被告自陳屬實，且經執行搜索警員陳振瑞於偵
    查中結證明確，並有搜索照片12張在卷與附表1 、2 所示之
    物扣案可稽，自均堪認定。
(二)扣案附表1 編號1 所示之90改造手槍1 支（含彈匣，槍枝管
    制編號0000000000），經送內政部警政署刑事警察局鑑定結
    果，認係由仿SIG SAUER 廠半自動手槍製造之金屬玩具手槍
    槍身、土造金屬槍管、土造金屬滑套組合而成之改造手槍，
    機械性能良好，可擊發適用子彈，具殺傷力；又扣案附表1
    編號2 、3 各所示之土造子彈各5 顆、1 顆，經同一機關鑑
    定結果，認分別具直徑約9.2 mm、9.0mm 之金屬彈頭，且俱
    可擊發，均有殺傷力，有卷附該局92年12月4 日刑鑑字第09
    202235號槍彈鑑定書、92年12月5 日刑鑑字第0920223507號
    槍彈鑑定書共2 份可稽，而可堪認定。另扣案附表1 編號4
    、5 所示之土造金屬槍管1 支與土造金屬滑套1 個，均屬內
    政部86年11月24日台（86）內警字第8670683 號公告之槍枝
    之主要組成零件，也有內政部94年11月8 日內授警字第0940
    101521號函存卷可憑，亦足資認明。
(三)證人丙○○於本院審理中到庭結證稱：扣案槍、彈係小黑（
    亦即丁○○，下同）於92年7 至9 月間，在被告位於屏東縣
    萬丹鄉之住處內交給被告的，我當時曾親見小黑當場將槍、
    彈展示給我與被告看；而92年11月12日在我所使用休旅車內
    查獲之槍、彈，則是被告當天到我的租屋處睡覺時一併帶來
    的，我怕東西不見，所以要出門時就順手帶出去等語（參見
    本院卷第112 至115 頁），查證人丙○○與被告係平日共同
    玩樂之朋友而相熟，且互無仇怨，業分據2 人陳述在卷（參
    見本院卷第116 、125 頁），則證人丙○○本應無惡意設詞
    構陷被告之理；再者，證人丙○○前開所述，也與證人陳玉
    芳證述之：被告與我平日以兄妹相稱，屏東縣萬丹鄉崙仔頂
    33 之20 號房屋是我自91年間開始承租的，由被告與我一起
    居住，我因在91年中或年尾時見過小黑而認識他，也知道小
    黑的本名叫丁○○，小黑在92年7 至9 月間常常來被告與我
    的住處找被告，我也曾在住處內看過小黑向他人展示槍、彈
    與類似的東西等語（本院卷第127 、129 頁），及被告自承
    之其於92年11月12日，確曾借宿丙○○之租屋處一情（本院
    卷第123 頁），互核相吻；復參諸被告於警方執行搜索時，
    乃係向承辦警員陳稱扣案物係友人寄放者乙節，業據警員陳
    振瑞於偵查中結證綦詳（臺灣屏東地方法院檢察署93年度偵
    字第2504號偵查卷宗，下稱屏檢偵卷，第46至47頁），及至
    同日之警、偵訊中，也一再陳稱扣案槍、彈是友人小黑寄放
    者（警卷第9 至10頁；臺灣高雄地方法院檢察署92年度偵字
    第23105 號卷，下稱雄檢偵卷，第4 頁），亦即被告於遭查
    獲之伊始，一直明確陳稱扣案物係友人小黑所寄放，而俱未
    曾言及其不知扣案物之來由，則若非被告確係為丁○○寄藏
    各開扣案物，焉可能陳述如此一貫？綜上，足認證人丙○○
    前開所述合於真實而可堪採信，被告係自92年7 至9 月間起
    ，在其位於屏東縣萬丹鄉崙仔頂33之20號住處內，為友人丁○○寄藏如附表1 、2 所示之物，至堪認定，被告首開所辯
    ，係屬飾卸之詞，無足憑信。
(四)至證人陳玉芳固另證稱：在警方前來住處搜索數天前的某日
    下午，小黑、達仔曾和一群人我不認識的人共同前來住處欲
    找被告，當中有人還拿著1 個類似工具箱之鐵箱，因我急著
    上班，就先行離開，而容任他們的在住處自由進出以等待被
    告，但我不確定他們最後是否等到被告才離開，我只知道當
    晚下班時，該鐵箱已經安放在2 樓之玻璃桌下，而隔天或再
    隔天，我也有將小黑攜帶鐵箱前來之事告知被告云云。惟卷
    內並無何證據顯示前開鐵箱內當時確裝有附表1 、2 所示之
    扣案物，從而證人陳玉芳此部分所述縱屬實，本不足扣案物
    係案外人丁○○在被告不知情狀況下寄放各該扣案物之有利
    認定；再者，證人陳玉芳此部分所述，與被告首揭關於扣案
    物係丁○○趁其向丙○○借宿、而未在自己住處之92年11月
    12日間所寄放者等所辯，及被告於偵查中另辯稱之：是警方
    搜索到扣案物後，我問3 樓之房客，才知道扣案物是丁○○
    拿來放的，他拿來就走了云云（屏檢偵卷，第39頁），也俱
    有未合；末逕自離去而容任不認識之人得在自己住處自由進
    出，及將屬違禁物之具殺傷力槍、子彈及槍枝之主要組成零
    件，恣意藏放於他人住處玻璃桌下之明顯位置各節，更均悖
    於常情，是以證人陳玉芳此部分所言，應與事實有違，而係
    屬維護被告之詞，不可採信。
(五)綜上所述，本件事證明確，被告受案外人丁○○之託，代為
    藏放附表1 所示之槍、彈及槍枝之主要組成零件等犯行，均
    堪以認定。
二、查被告行為後，槍砲彈藥刀械管制條例於94年1 月26日修正
    公布廢止第11條、修訂第8 條，並於同年月28日生效，修正
    前舊法第11條第4 項原規定「未經許可，持有、寄藏或意圖
    販賣而陳列第4 條第1 項第1 款所稱其他可發射金屬或子彈
    具有殺傷力之各式槍砲者，處1 年以上7 年以下有期徒刑，
    併科新臺幣700 萬元以下罰金」，修正後新法第8 條第4 項
    則規定「未經許可，持有、寄藏或意圖販賣而陳列鋼筆槍、
    瓦斯槍、麻醉槍、獵槍、空氣槍或第4 條第1 項第1 款所定
    其他可發射金屬或子彈具有殺傷力之各式槍砲者，處3 年以
    上10年以下有期徒刑，併科新臺幣700 萬元以下罰金」，新
    舊法比較結果，以舊法較有利於被告，依刑法第2 條第1 項
    但書規定，自應適用修正前槍砲彈藥刀械管制條例第11條第
    4 項之規定論處；又被告行為後，同條例第12條第4 項、第
    13條第4 項均未曾作有修正，是以此部分自無新舊法比較之
    問題，俱合先敘明。次查槍管、滑套係槍枝之主要組成零件
    ，業經內政部以86年11月24日台（86）內警字第8670683 號
    公告在案。再者，被告既非單純持有、而係受丁○○之託代
    為藏放各該槍、彈及槍枝之主要組成零件，從而核被告寄藏
    附表1 編號1 、2 至3 及4 至5 各所示改造手槍、子彈及槍
    枝之主要組成零件等所為，乃係分別犯修正前槍砲彈藥刀械
    管制條例第11條第4 項之未經許可寄藏可發射子彈具有殺傷
    力之改造手槍罪、現行槍砲彈藥刀械管制條例第12條第4 項
    之未經許可寄藏子彈罪及現行槍砲彈藥刀械管制條例第13條
    第4 項之未經許可寄藏槍枝之主要組成零件罪；被告持有改
    造手槍、子彈及槍枝之主要組成零件等行為，為寄藏之當然
    結果，不另論罪（最高法院74台上3400號判例意旨參照）。
    公訴人雖認被告應係犯修正前槍砲彈藥刀械管制條例第11條
    第5 項、第1 項之未經許可製造具有殺傷力之手槍未遂、同
    條例第12條第1 項之未經許可製造子彈罪嫌及同條例第13條
    第1 項之未經許可製造槍枝之主要組成零件等罪嫌，且另漏
    論與製造犯行與修正前槍砲彈藥刀械管制條例第11條第4 項
    未經許可持有改造手槍、同條例第12條第4 項之未經許可製
    造子彈罪嫌及同條例第13條第4 項之未經許可持有槍枝之主
    要組成零件等犯行間之關係，惟本院依現有一切證據，認被
    告被訴製造槍、彈與槍枝之主要組成零件等部分，犯罪嫌疑
    尚有未足（詳後述），而應僅能認明被告確有寄藏之犯行，
    自應依此論處（持有與製造槍、彈及主要組成零件等犯行，
    係屬實質上一罪關係，二者間不生變更起訴法條之問題，另
    寄藏與持有槍、彈及主要組成零件等行為，本俱係規定於同
    一法條，是亦無變更起訴法條之適用）。被告以一行為觸犯
    上開三罪名，係想像競合犯，應依刑法第55條規定，從一重
    之未經許可寄藏可發射子彈具有殺傷力之改造手槍罪處斷；
    被告未經許可寄藏附表1 編號1 、2 所示改造手槍、子彈等
    犯行雖未據起訴，惟該部分與起訴書已敘及並經本院認明之
    未經許可寄藏附表1 編號3 至5 所示子彈、槍枝之主要組成
    零件等犯行，既有想像競合之裁判上一罪關係，自為起訴效
    力所及，本院自得併予審理。末被告曾因恐嚇案件，於89年
    間經本院判決有期徒刑4 月，嗣經臺灣高等法院高雄分院駁
    回其上訴而告確定，於90年8 月27日入監服刑，同年11月5
    日執行完畢等情，有臺灣高等法院被告全國前案記錄表1 紙
    在卷可憑，其於該有期徒刑執行完畢後，5 年內再犯本件有
    期徒刑以上之罪，為累犯，應依刑法第47條之規定，加重其
    刑。
三、審酌被告未經許可寄藏改造手槍、子彈及槍枝之主要組成零
    件，對於社會治安具有嚴重之潛在危險性，又其犯後飾詞狡
    辯、毫無悔意、態度不佳，惟念被告並未持前揭槍、彈及槍
    枝之主要組成零件涉犯他罪，另並斟酌被告寄藏槍、彈及槍
    枝之主要組成零件之數量、期間等一切情狀，爰量處如主文
    所示之刑，並就罰金部分諭知易服勞役之折算標準。扣案附
    表1 編號1 所示90改造手槍1 支（含彈匣，槍枝管制編號00
    00000000）經送內政部警政署刑事警察局鑑定結果，認係由
    仿SIG SAUER 廠半自動手槍製造之金屬玩具手槍槍身、土造
    金屬槍管、土造金屬滑套組合而成之改造手槍，機械性能良
    好，可擊發適用子彈，具殺傷力，有內政部警政署刑事警察
    局92年12月4 日刑鑑字第09202235號槍彈鑑定書1 份在卷可
    按；另扣案附表1 編號4 至5 所示之土造金屬槍管、滑套，
    係屬內政部86年11月24日台（86）內警字第8670683 號公告
    之槍枝之主要組成零件，亦有內政部94年11月8 日內授警字
    第0940101521號函存卷可憑，均屬違禁物，不問屬於被告與
    否，俱應依刑法第38條第1 項規定宣告沒收。至附表1 編號
    2 至3 所示之子彈各5 、1 顆，因內政部警政署刑事警察局
    鑑定試射時，業已擊發而不復具殺傷力，亦有上開刑事警察
    局92年12月4 日槍彈鑑定書及該局92年12月5 日刑鑑字第09
    20223507號槍彈鑑定書各1 份可稽，均已非違禁物，且非被
    告所有，自不為沒收之諭知。末如附表2 所示之物，尚非可
    認屬違禁物（理由詳如附表2 所示），且亦無證據認係被告
    所有，自亦不予宣告沒收。
四、公訴意旨另以：被告甲○○於92年間某日未經許可，向真實
    姓名不詳之成年男子購買仿GLOCK 廠27型半自動手槍製造之
    玩具手槍1 支及可供製造子彈之子彈半成品，嗣於同年11月
    13日為警察查獲前之某日，基於製造其他可發射金屬或子彈
    具殺傷力之槍砲、子彈及槍彈主要零組件之犯意，在屏東縣
    萬丹鄉崙仔頂33之20號住處，將該金屬玩具手槍更換土製金
    屬槍管，製造成可發射子彈具有殺傷力之改造手槍1 支（槍
    枝管制編號：0000000000號，即附表2 編號3 所示者），另
    將前開子彈半成品填裝火藥，而製造具有殺傷力之子彈1 顆
    （即附表1 編號3 所示者），因認被告應係犯修正前槍砲彈
    藥刀械管制條例第11條第5 項、第1 項之未經許可製造具有
    殺傷力之手槍未遂、同條例第12條第1 項之未經許可製造子
    彈罪嫌及同條例第13條第1 項之未經許可製造槍枝之主要組
    成零件等罪嫌云云。公訴人認被告涉犯上揭製造槍、彈及槍
    枝之主要組成零件等罪嫌，無非係以附表1 編號3 至5 、附
    表2 編號3 至25所示之物俱係在被告之前開住處內扣得者，
    資為主要論據。惟訊據被告堅詞否認有何製造槍、彈與槍枝
    之主要組成零件等犯行，並以：附表1 編號3 至5 、附表2
    編號3 至25所示之物，均係丁○○所寄放在我住處者，我沒
    有製造槍、彈及槍枝之主要組成零件，也欠缺這樣的能力等
    語，資為抗辯。經查：
(一)附表1 編號3 至5 所示之土造子彈、金屬槍管與滑套，及附
    表2 編號3 所示之改造手槍，乃係在被告位於屏東縣萬丹鄉
    崙仔頂33之20號住處內所查獲一節，固據被告自陳明確，且
    有高雄市政府警察局苓雅分局92年11月13日之搜索、扣押筆
    錄1 份在卷可查，而足堪認定，惟前開子彈、槍管、滑套與
    手槍等物品之來源所在多有，本非僅限於被告自行製（改）
    造一端，故尚無由逕以被告持有前開物品，及同時另持有諸
    多或可供改造槍、彈等使用之原料與電鑽、鑽頭、砂輪機等
    工具，即遽推認被告確有製造槍、彈及槍枝之主要組成零件
    等行為至明。
(二)再者，證人丙○○也另結稱：在本案事發前，我與被告認識
    有1 、2 年了，我們是一起玩樂的朋友，就我所知，被告應
    不具備製造槍、彈之能力，我也未曾親見被告製造槍、彈，
    我向警方提供線報時，是明確表示被告的槍、彈是他人寄放
    的等語明確，足認被告關於扣案物品俱係丁○○所寄放者之
    所辯，要非無據。此外，復查無其他確切證據足資證明被告
    有何公訴人所指之未經許可製造具有殺傷力之手槍未遂、未
    經許可製造子彈及未經許可製造槍枝之主要組成零件等犯行
    ，被告此部分犯罪要屬不能證明，惟此部分與前開經論罪科
    刑之部分有實質上一罪關係，爰不另為無罪之諭知。
據上論斷，應依刑事訴訟法第299 條第1 項前段，94年1 月26日
修正前槍砲彈藥刀械管制條例第11條第4 項，現行槍砲彈藥刀械
管制條例第12條第4 項、第13條第4 項，刑法第11條前段、第2
條第1 項但書、第55條、第47條、第42條第2 項前段、第38條第
1 項第1 款，罰金罰鍰提高標準條例第2 條，現行法規所定貨幣
單位折算新臺幣條例第2 條，判決如主文。
本案經檢察官乙○○到庭執行職務。
中    華    民    國    95    年    2     月    6     日
                  刑事第十庭  審判長法  官  徐美麗
                                    法  官  楊淑珍
                                    法  官  莊珮吟
以上正本證明與原本無異。
如不服本判決，應於判決送達後10日內，向本院提出上訴狀。
中    華    民    國    95    年    2     月    6     日
                                    書記官  蔡妮君
┌───────────────────────────────────┐
│附表1                                                                 │
├─┬───────────┬─────────────────┬───┤
│編│品   名   與   數   量│說                              明│查獲地│
│號│                      │                                  │      │
├─┼───────────┼─────────────────┼───┤
│ 1│90改造手槍壹支（含彈匣│經送內政部警政署刑事警察局鑑定結果│在車號│
│  │，槍枝管制編號00000000│，認係由仿SIG SAUER 廠半自動手槍製│YR-528│
│  │78）                  │造之金屬玩具手槍槍身、土造金屬槍管│7 號休│
│  │                      │、土造金屬滑套組合而成之改造手槍，│旅車內│
│  │                      │機械性能良好，可擊發適用子彈，具殺│查獲  │
│  │                      │傷力。                            │      │
├─┼───────────┼─────────────────┼───┤
│ 2│土造子彈（具直徑約9.2 │經送內政部警政署刑事警察局鑑定結果│同上  │
│  │mm 之金屬彈頭）伍顆   │，認可擊發，均具殺傷力。          │      │
├─┼───────────┼─────────────────┼───┤
│ 3│土造子彈（具直徑約9.0 │同上                              │屏東萬│
│  │mm 之金屬彈頭）壹顆   │                                  │丹鄉崙│
│  │                      │                                  │仔頂33│
│  │                      │                                  │之20號│
├─┼───────────┼─────────────────┼───┤
│ 4│土造金屬槍管壹支      │經送內政部警政署（保安組）鑑定結果│同上  │
│  │                      │，認屬槍枝之主要組成零件。        │      │
├─┼───────────┼─────────────────┼───┤
│ 5│土造金屬滑套壹個      │同上                              │同上  │
└─┴───────────┴─────────────────┴───┘
┌───────────────────────────────────┐
│附表2                                                                 │
├─┬───────────┬─────────────────┬───┤
│編│品   名   與   數   量│說                              明│查獲地│
│號│                      │                                  │      │
├─┼───────────┼─────────────────┼───┤
│ 1│點22改造手槍1 支（含彈│經送內政部警政署刑事警察局鑑定結果│在車號│
│  │匣，槍枝管制編號110215│，認係由仿WALTHER 廠半自動手槍製造│YR-528│
│  │1177）                │之金屬玩具手槍，更換土造金屬槍管、│7 號休│
│  │                      │槍機改造而成，經檢視，其槍機損壞，│旅車內│
│  │                      │無法供擊發子彈使用，不具殺傷力。  │查獲  │
├─┼───────────┼─────────────────┼───┤
│ 2│土造子彈（具直徑約9.2 │經送內政部警政署刑事警察局鑑定結果│同上  │
│  │mm之金屬彈頭）13顆    │，其中1 顆無法擊發，不具殺傷力，餘│      │
│  │                      │12顆則未經試射，尚無由認具殺傷力。│      │
├─┼───────────┼─────────────────┼───┤
│ 3│改造手槍1 支（含彈匣，│經送內政部警政署刑事警察局鑑定結果│屏東萬│
│  │槍枝管制編號0000000000│，認係由仿CLOCK 廠27型半自動手槍製│丹鄉崙│
│  │）                    │造之玩具手槍換裝土造金屬槍管及滑套│仔頂33│
│  │                      │而成，經檢視，欠缺複進簧、複進簧桿│之20號│
│  │                      │及撞針，無法供擊發子彈使用，不具殺│      │
│  │                      │傷力。                            │      │
├─┼───────────┼─────────────────┼───┤
│ 4│玩具金屬彈殼32顆      │經送內政部警政署（保安組）鑑定結果│同上  │
│  │                      │，認非屬槍彈之主要組成零件。      │      │
├─┼───────────┼─────────────────┼───┤
│ 5│土造金屬彈殼275顆     │同上                              │同上  │
├─┼───────────┼─────────────────┼───┤
│ 6│直徑約8.9mm鉛彈頭31顆 │同上                              │同上  │
├─┼───────────┼─────────────────┼───┤
│ 7│子彈底火襯片23顆      │同上                              │同上  │
├─┼───────────┼─────────────────┼───┤
│ 8│玩具槍管4枝           │同上                              │同上  │
├─┼───────────┼─────────────────┼───┤
│ 9│玩具金屬滑套1個       │同上                              │同上  │
├─┼───────────┼─────────────────┼───┤
│10│玩具槍管固定座        │同上                              │同上  │
├─┼───────────┼─────────────────┼───┤
│11│玩具擊錘              │同上                              │同上  │
├─┼───────────┼─────────────────┼───┤
│12│玩具槍保險            │同上                              │同上  │
├─┼───────────┼─────────────────┼───┤
│13│玩具扳機              │同上                              │同上  │
├─┼───────────┼─────────────────┼───┤
│14│撞針室                │同上                              │同上  │
├─┼───────────┼─────────────────┼───┤
│15│玩具槍機              │同上                              │同上  │
├─┼───────────┼─────────────────┼───┤
│16│玩具抓子鉤            │同上                              │同上  │
├─┼───────────┼─────────────────┼───┤
│17│土造金屬撞針室半成品  │同上                              │同上  │
├─┼───────────┼─────────────────┼───┤
│18│黑色火藥20.7公克      │刑事警察局不予鑑定，尚無由認屬槍彈│同上  │
│  │                      │之主要組成零件或其他違禁物        │      │
├─┼───────────┼─────────────────┼───┤
│19│沖天炮火藥5支         │同上                              │同上  │
├─┼───────────┼─────────────────┼───┤
│20│電鑽1支               │同上                              │同上  │
├─┼───────────┼─────────────────┼───┤
│21│鑽頭1批               │同上                              │同上  │
├─┼───────────┼─────────────────┼───┤
│22│固定器1個             │同上                              │同上  │
├─┼───────────┼─────────────────┼───┤
│23│砂輪機2支             │同上                              │同上  │
├─┼───────────┼─────────────────┼───┤
│24│銼刀、起子、鋼刷等工具│同上                              │同上  │
│  │1批                   │                                  │      │
├─┼───────────┼─────────────────┼───┤
│25│實心正方鐵1支         │同上                              │同上  │
├─┼───────────┼─────────────────┼───┤
│26│鋼珠彈丸1袋           │同上                              │同上  │
└─┴───────────┴─────────────────┴───┘
附錄本案所犯法條：
‧94年1 月26日修正前槍砲彈藥刀械管制條例第11條第1 、4 項
  未經許可，製造、販賣或運輸第4 條第1 項第1 款所稱其他可
  發射金屬或子彈具有殺傷力之各式槍砲者，處5 年以上有期徒
  刑，併科新臺幣1,000 萬元以下罰金。
  未經許可，持有、寄藏或意圖販賣而陳列第1 項所列槍砲者，
  處1 年以上7 年以下有期徒刑，併科新臺幣700 萬元以下罰金
  。
‧槍砲彈藥刀械管制條例第12條第4 項
  未經許可，持有、寄藏或意圖販賣而陳列子彈者，處5 年以下
  有期徒刑，併科新臺幣300 萬元以下罰金。
‧槍砲彈藥刀械管制條例第13條第1 、4 項
  未經許可，製造、販賣或運輸槍砲、彈藥之主要組成零件者，
  處3 年以上10年以下有期徒刑，併科新臺幣700 萬元以下罰金
  。
  未經許可，持有、寄藏或意圖販賣而陳列第1 項所列零件者，
  處6 月以上5 年以下有期徒刑，併科新臺幣300 萬元以下罰金
  。


司法院資訊處製作；財團法人民間司法改革基金會備份。
